es: Tipo de superficie adecuada: Alfombra; Concreto; Grava; Madera dura; Hielo; Rejilla de metal; Pavimento; Nieve; Baldosa; Piso mojado; Otro
bg-BG: Подходящ тип повърхност: Килим; Бетон; Чакъл; Твърда дървесина; Лед; Метална решетка; Паваж; Сняг; Плочки; Мокър под; Друго
el: Κατάλληλος τύπος επιφάνειας: Χαλί; Σκυρόδεμα; Χαλίκι; Σκληρό ξύλο; Πάγος; Μεταλλικό πλέγμα; Πλακόστρωτο; Χιόνι; Πλακάκι; Υγρό δάπεδο; Άλλο
nl: Geschikt type oppervlak: Tapijt; Beton; Grind; Hardhout; IJs; Metalen rooster; Bestrating; Sneeuw; Tegel; Natte vloer; Overig
vi: Loại bề mặt phù hợp: Thảm; Bê tông; Sỏi; Gỗ cứng; Băng; Lưới kim loại; Mặt đường rải nhựa; Tuyết; Gạch ốp lát; Sàn ướt; Khác
da: Egnet overfladetype: Gulvtæppe; Beton; Grus; Trægulv; Is; Metalrist; Asfalt; Sne; Flise; Vådt gulv; Andet
pt-BR: Tipo de superfície adequado: Carpete; Concreto; Cascalho; Madeira de lei; Gelo; Grade de metal; Pavimento; Neve; Cerâmica; Piso molhado; Outros
lt-LT: Tinkamas paviršiaus tipas: Kilimas; Betonas; Žvyras; Kietmedis; Ledas; Metalinės grotelės; Asfaltas; Sniegas; Plytelės; Šlapios grindys; Kitas
cs: Vhodný typ povrchu: Koberec; Beton; Štěrk; Tvrdé dřevo; Led; Kovová mříž; Zpevněný povrch; Sníh; Dlaždice; Mokrá podlaha; Jiné
th: พื้นผิวที่เหมาะสม: พรม; คอนกรีต; กรวด; ไม้เนื้อแข็ง; น้ำแข็ง; ตะแกรงโลหะ; ทางเท้า; หิมะ; กระเบื้อง; พื้นเปียก; อื่นๆ
nb: Egnet overflatetype: Teppe; Betong; Grus; Harde tregulv; Is; Metallrist; Asfalt; Snø; Flis; Vått gulv; Annet
zh-CN: 适用地面类型: 地毯; 混凝土; 碎石; 硬木; 冰面; 金属格栅; 铺装路面; 雪地; 瓷砖; 湿滑地面; 其他
ja: 対応表面タイプ: カーペット; コンクリート; 砂利; ハードウッド; 氷; 金属格子; 舗装路; 雪; タイル; 濡れた床; その他
tr: Uygun yüzey tipi: Halı; Beton; Çakıl; Sert ahşap; Buz; Metal ızgara; Asfalt; Kar; Fayans; Islak zemin; Diğer
hr-HR: Prikladna vrsta površine: Tepih; Beton; Šljunak; Tvrdo drvo; Led; Metalna rešetka; Asfalt; Snijeg; Pločice; Mokri pod; Ostalo
en: Suitable surface type: Carpet; Concrete; Gravel; Hardwood; Ice; Metal grate; Pavement; Snow; Tile; Wet floor; Other
pt-PT: Tipo de superfície adequado: Tapete; Betão; Gravilha; Madeira maciça; Gelo; Grelha metálica; Pavimento; Neve; Azulejo; Piso molhado; Outro
ko: 적합한 지면 유형: 카펫; 콘크리트; 자갈; 원목; 얼음; 금속 격자; 포장도로; 눈; 타일; 젖은 바닥; 기타
de: Geeignete Oberflächenart: Teppich; Beton; Kies; Hartholz; Eis; Metallgitter; Straßenbelag; Schnee; Fliesen; Nasser Boden; Sonstige
zh-TW: 適用表面類型: 地毯; 混凝土; 碎石; 硬木; 冰面; 金屬格柵; 路面; 雪地; 磁磚; 潮濕地面; 其他
fr: Type de surface adapté: Moquette; Béton; Gravier; Parquet; Glace; Grille métallique; Chaussée; Neige; Carrelage; Sol mouillé; Autre
fi: Sopiva pintatyyppi: Matto; Betoni; Sora; Kovapuu; Jää; Metalliritilä; Päällyste; Lumi; Laatta; Märkä lattia; Muu
sv: Lämplig yttyp: Matta; Betong; Grus; Trägolv; Is; Metallgaller; Asfalt; Snö; Klinker; Vått golv; Övrigt
it: Tipo di superficie adatto: Moquette; Cemento; Ghiaia; Legno massello; Ghiaccio; Grata di metallo; Pavimentazione; Neve; Piastrella; Pavimento bagnato; Altro
hu: Megfelelő felülettípus: Szőnyeg; Beton; Kavics; Keményfa; Jég; Fémrács; Burkolat; Hó; Csempe; Nedves padló; Egyéb
pl: Odpowiedni rodzaj powierzchni: Dywan; Beton; Żwir; Drewno liściaste; Lód; Metalowa krata; Chodnik; Śnieg; Płytka; Mokra podłoga; Inne
ru: Подходящий тип поверхности: Ковровое покрытие; Бетон; Гравий; Деревянное покрытие; Лед; Металлическая решетка; Асфальт; Снег; Плитка; Мокрый пол; Другое
ro-RO: Tip de suprafață potrivită: Mochetă; Beton; Pietriș; Lemn masiv; Gheață; Grătar metalic; Pavaj; Zăpadă; Gresie; Podea umedă; Altele
sl-SI: Vrsta primerne površine: Preproga; Beton; Gramoz; Trdi les; Led; Kovinska rešetka; Tlak; Sneg; Ploščice; Mokra tla; Drugo
sk-SK: Vhodný typ povrchu: Koberec; Betón; Štrk; Tvrdé drevo; Ľad; Kovová mriežka; Dlažba; Sneh; Dlaždice; Mokrá podlaha; Iné